【裁判字號】    98,聲,74
【裁判日期】    980122
【裁判案由】    停止執行
【裁判全文】
臺灣臺南地方法院民事裁定                98年度聲字第74號
聲  請  人  慶豐商業銀行股份有限公司
法定代理人  丁○○
代  理  人  甲○○
相  對  人  臺灣新光商業銀行股份有限公司
法定代理人  丙○○
代  理  人  乙○○
上列當事人間聲請停止執行事件，本院裁定如下：
    主  文
聲請駁回。
聲請程序費用由聲請人負擔。
    理  由
一、按強制執行程序開始後，除法律另有規定外，不停止執行；
    有回復原狀之聲請，或提起再審或異議之訴，或對於和解為
    繼續審判之請求，或提起宣告調解無效之訴、撤銷調解之訴
    ，或對於許可強制執行之裁定提起抗告時，法院因必要情形
    或依聲請定相當並確實之擔保，得為停止強制執行之裁定，
    強制執行法第18條定有明文。
二、本件聲請意旨略以：
  (一)借款人龍盟實業有限公司（負責人為蔡瑞銘）於民國96年1
    月4日邀同債務人蔡端銘、陳盈蓁等為連帶保證人，向聲請
    人借款新台幣 (以下同)壹佰萬元，惟上述借款之本息僅繳
    至96年7月11日即未再繳納，尚有不足債權本金計766，181
    元整及應計之利息及違約金，經聲請人主張到期並向法院取
    得執行名義在案。然連帶保證人蔡瑞銘所有台南市○○區○
    ○段81、81－2、82、82－2地號土地及其上19號建物門牌號
    碼：台南市○○區○○街101一號7樓之不動產（下稱系爭不
    動產），因意圖避免日後遭受聲請人實施強制執行，遂於96
    年8月2日先將該系爭不動產設定第三順位抵押權150萬元予
    第三人廖品瑀，同日並以「信託」方式移轉所有權登記予受
    託人廖品瑀。聲請人為確保債權，除對本案執行標的聲請假
    處分並已完成限制登記外，並對廖品瑀及蔡瑞銘提起撤銷信
    託登記與抵押權登記訴訟，經鈞院97年度訴字第338號判決
    聲請人勝訴確定判決在案。
  (二)現因相對人台灣新光商業銀行（下稱新光銀行）對信託受託
    人廖品瑀以拍賣抵押物裁定為執行名義，聲請對系爭不動產
    實施拍賣程序（鈞院97年度執字第65589號拍賣抵押物強制
    執行事件)，且鈞院就系爭不動產定於98年1月21日實施第一
    次公開拍賣，惟聲請人對系爭不動產有回復原狀之聲請，依
    規定須檢具鈞院民事執行處核發查無其他債權人併案查封或
    調卷拍賣之證明書，倘繼續本件執行程序恐將影響聲請人向
    台南地政事務所辦理塗銷廖品瑀「信託」所有權並回複登記
    予蔡瑞銘之手續。另系爭不動產原所有權人 (信託委託人)
    蔡瑞銘本係相對人新光銀行之貸款債務人，故回復所有權登
    記予蔡瑞銘，並不影響相對人就系爭不動產聲請拍賣之權益
    ，為此，爰依強制執行法第18條第2項之規定聲請停止強制
    執行。
三、經查：
  (1)聲請人與相對人間現於本院並無任何再審或異議之訴，或對
    於和解為繼續審判之請求，或宣告調解無效之訴、撤銷調解
    之訴等訴訟繫屬，有本院查詢簡覆表在卷可證。
  (2)又強制執行法第18條第2項所定之回復原狀之聲請，係指民
    事訴訟法第164條第1項規定：「當事人或代理人，因天災或
    其他不應歸責於己之事由，遲誤不變期間者，於其原因消滅
    後十日內，得聲請回復原狀。」，亦即若執行名義為確定判
    決，然該判決因天災或其他不應歸責之事件致債務人遲誤上
    訴期間而使判決確定，債務人聲請回復原狀，始該當於強制
    執行法第18條第2項之停止執行事由。本件97年度執字第655
    89號債權人台灣新光商業銀行係以拍賣抵押物裁定為執行名
    義，並無所謂債務人因天災或其他不可歸責於己之事由遲誤
    不變期間情形，則聲請人主張本件強制執行程序，因回復原
    狀聲請，應依強制執行法第18條第2項規定予以停止，自有
    誤解。
四、綜上所述，本件並無強制執行法第18條第2項所定得停止執
    行之情形，聲請人之聲請停止執行，非有理由，應予駁回。
五、依強制執行法第30條之1，民事訴訟法第95條、第78條，裁
    定如主文。
中    華    民    國    98    年    1     月    22    日
                  民事第三庭    法  官  蔡孟珊
以上正本係照原本作成。
如對本裁定抗告須於裁定送達後10日內向本院提出抗告狀，並應
繳納抗告費新台幣1,000元整。
中    華    民    國    98    年    1     月    22    日
                                書記官  吳幸芳


司法院資訊處製作；財團法人民間司法改革基金會備份。
